臺灣基隆地方法院基隆簡易庭民事判決
110年度基簡字第45號
原      告  黃春財  


被      告  林文生  

上列當事人間請求損害賠償刑事附帶民事訴訟事件，經本院刑事
庭109年度基簡附民字第62號裁定移送前來，本院於民國110年2
月25日言詞辯論終結，判決如下：
    主  文
被告應給付原告新臺幣3萬元，及自109年11月10日起至清償日止
，按年息5%計算之利息。
本判決得假執行。
    事實及理由
壹、程序事項：
一、本件被告經合法通知，沒有在言詞辯論期日出庭，而他並沒
    有民事訴訟法第386條各款(見附錄1)情形，所以本院只有在
    原告一方到場辯論之情形下作成判決。
二、按訴狀送達後，原告不得將原訴變更或追加他訴。但擴張或
    減縮應受判決事項之聲明者，不在此限，民事訴訟法第255
    條第1項第3款定有明文。查原告起訴係聲明請求被告應給付
    原告50萬元，並自刑事附帶民事訴訟起訴狀繕本送達翌日起
    至清償日止，按年息5%計算之利息，嗣於本院110年2月25日
    言詞辯論期日，當庭以言詞變更聲明為被告應給付原告3萬
    元，經核係減縮應受判決事項之聲明，並未變更訴訟標的，
    合於前開規定，應予准許。
貳、實體事項：　
一、原告起訴主張：被告與原告係同事，於109年6月15日21時10
    分許，在基隆市○○區○○街000巷00號員工宿舍內，因工作糾
    紛發生口角，被告竟徒手拉扯原告，致原告受有頭部未明示
    部位鈍傷、腹壁挫傷等傷害，請求被告賠償原告精神慰撫3
    萬元等語，故請求法院判決如主文第1項所示。被告經合法
    通知，沒有在言詞辯論期日到庭，也沒有提出任何書面陳述
    意見。
二、按「當事人對於他造主張之事實，於言詞辯論時不爭執者，
    視同自認。但因他項陳述可認為爭執者，不在此限。當事人
    對於他造主張之事實，已於相當時期受合法之通知，而於言
    詞辯論期日不到場，亦未提出準備書狀爭執者，準用第1項
    之規定。但不到場之當事人係依公示送達通知者，不在此限
    。」民事訴法第280條第1項、3 項分別定有明文。所謂視同
    自認即擬制自認之效果，乃指該等事實主張成為無證明需要
    性，即該事實乃成為不要證事實，法院應受其拘束，而應負
    主張責任之一造當事人乃無需進行舉證。本件原告已具體陳
    述本件請求之相關主體、日期、內容及損害範圍等事項，足
    使其請求得以與其他請求相區別，並使被告能據此對其防禦
    對象所有了解，故應認原告已盡其具體化義務，且經本院將
    原告起訴狀繕本，本院言詞辯論期日通知書送達被告，被告
    非經公示送達，有送達證書附卷可稽，被告卻沒有在言詞辯
    論期日到庭，也沒有提出任何書狀表示意見，依上開規定，
    被告對於原告之主張及請求之金額，視同自認，原告之請求
    ，核屬有據。
三、次按給付無確定期限者，債務人於債權人得請求給付時，經
    其催告而未為給付，自受催告時起，負遲延責任；其經債權
    人起訴而送達訴狀，與催告有同一之效力；遲延之債務，以
    支付金錢為標的者，債權人得請求依法定利率計算之遲延利
    息；應付利息之債務，其利率未經約定，亦無法律可據者，
    週年利率為5%，民法第229條第2項、第233條第1項、第203
    條分別定有明文。查本件原告對被告之侵權行為損害賠償請
    求權，屬無確定期限之給付，既經原告起訴而送達訴狀，被
    告當應負遲延責任。而本件民事訴訟起訴狀繕本於109年11
    月9日送達被告(於109年10月30日寄存派出所，依法加10日
    發生送達效力），是原告請求自起訴狀繕本送達之翌日即10
    9年11月10日起至清償日止，按年息5%計算之利息，亦屬有
    據。
四、綜上，原告基於侵權行為之法律關係，請求被告給付3萬元
    ，及自109年11月10日起至清償日止，按年息5%計算之利息
    ，為有理由，應予准許。　
五、本件係刑事附帶民事訴訟，而由本院刑事庭移送民事庭者，
    依法不需徵收裁判費，且至本院言詞辯論終結時，亦未發生
    其他訴訟費用，故無從確定訴訟費用之數額。
六、本件係民事訴訟法第427條第1項所定之標的金額50萬元以下
    之財產權訴訟，本院為被告敗訴判決部分，應依職權宣告假
    執行(見附錄2），並依同法第392條第2項規定(見附錄3)，
    依職權宣告被告預供擔保，得免為假執行。
七、結論：本件原告之訴為有理由，依因此判決如主文。
中　　華　　民　　國　　110 　年　　3 　　月　　11　　日
          　　　　基隆簡易庭法　官　林淑鳳
以上正本係照原本作成。
對於本件判決如有不服，應於收受送達後20日內向本院提出上訴
書狀，上訴於本院合議庭，並按他造當事人之人數附具繕本。如
委任律師提起上訴者，應一併繳納上訴審裁判費。
中　　華　　民　　國　　110 　年　　3 　　月　　11　　日
                        書記官　陳櫻姿
附錄
1.民事訴訟法第386條
  有下列各款情形之一者，法院應以裁定駁回前條聲請，並延展
  辯論期日：
  不到場之當事人未於相當時期受合法之通知者。
  當事人之不到場，可認為係因天災或其他正當理由者。
  到場之當事人於法院應依職權調查之事項，不能為必要之證
    明者。
  到場之當事人所提出之聲明、事實或證據，未於相當時期通
    知他造者。
2.民事訴訟法第389條第1項第3款
  下列各款之判決，法院應依職權宣告假執行：
  就第427條第1項至第4項訴訟適用簡易程序所為被告敗訴之
    判決。
3.民事訴訟法第392條
  法院得宣告非經原告預供擔保，不得為假執行。
  法院得依聲請或依職權，宣告被告預供擔保，或將請求標的物
  提存而免為假執行。
  依前項規定預供擔保或提存而免為假執行，應於執行標的物拍
  定、變賣或物之交付前為之。